臺灣新北地方法院民事裁定
111年度抗字第180號
抗  告  人  蓋錏國際有限公司

兼法定代理人陳安宏  
相  對  人  鄭祖營  

上列當事人間聲請本票裁定事件，抗告人對於民國111年8月24日
本院111年度司票字第4897號民事裁定提起抗告，本院裁定如下
：
    主    文
抗告駁回。
抗告程序費用新臺幣壹仟元由抗告人負擔。
    事實理由
一、本件相對人於原審之聲請意旨略以：伊執有由抗告人等所共
    同簽發如附表所示之本票3紙（下稱系爭本票），並免除作
    成拒絕證書，詎屆期經提示而未獲付款。為此，爰依法聲請
    裁定許可強制執行等語。
二、抗告意旨略以：本件相對人並未依票據法第69條向抗告人等
    提示系爭本票，不符本票裁定應先提示之要件，相對人依法
    尚不得行使追索權，原裁定未先調查系爭本票有無為付款之
    提示，逕依票據法第123條准予強制執行，並以系爭本票之
    簽發日起算法定遲延利息，自有未洽，原裁定應予廢棄云云
    。
三、按執票人向本票發票人行使追索權時，得聲請法院裁定後強
    制執行，票據法第123條定有明文。又本票執票人依上開法
    條之規定，聲請法院裁定許可對發票人強制執行，係屬非訟
    事件，此項聲請之裁定，及抗告法院之裁定，僅依非訟事件
    程序，就本票形式上之要件是否具備，審查強制執行許可與
    否，並無確定實體上法律關係存否之效力，如發票人就票據
    債務之存否有爭執時，應由發票人提起確認之訴，以資解決
    （最高法院56年台抗字第714號、57年台抗字第76號裁判意
    旨可參）。次按本票載明免除作成拒絕證書者，執票人聲請
    裁定准予強制執行時，毋庸提出已為付款提示之證據，相對
    人如主張執票人未為提示，依票據法第124條準用同法第95
    條但書之規定，自應由其負舉證之責（最高法院94年台抗字
    第105號裁判意旨參照）。
四、經查，本件相對人執有由抗告人簽發之系爭本票，經提示未
    獲付款，乃依票據法第123條規定聲請裁定許可強制執行，
    並提出系爭本票為證，原裁定予以准許，於法並無不合。抗
    告人固以系爭本票無為付款之提示，不符本票裁定應先提示
    之要件，相對人依法尚不得行使追索權為由，提起本件抗告
    ，然縱或抗告人所稱屬實，亦係實體上之爭執，應由抗告人
    另行提起訴訟以資解決，尚非本院於本件非訟程序所得加以
    審究。又系爭本票載有「本本票免除作成拒絕證書」字樣，
    相對人於聲請本票准予強制執行裁定時，自毋庸提出已為付
    款提示之證據，僅須主張提示時不獲付款，即為已足，如抗
    告人主張相對人未為付款之提示，自應由抗告人就相對人未
    提示系爭本票負舉證之責，惟抗告人就此部分主張，並未提
    出具體事證以實其說，自難信為真實。從而，原裁定許可相
    對人之聲請，尚無違誤，抗告人以前揭事由指摘原裁定不當
    ，求予廢棄，為無理由，應予駁回。
五、據上論結，本件抗告為無理由，依非訟事件法第46條、第21
    條第2項、第24條第1項，民事訴訟法第495條之1第1項、第4
    49條第1項、第95條、第78條，裁定如主文。
中　　華　　民　　國　 111　　年　　11　　月　　22　　日
                  民事第七庭    法　官　李昭融
以上正本係照原本作成。 
本裁定除以適用法規顯有錯誤為理由，不得再抗告。如提起再抗
告，應於本裁定送達後10日內委任律師為代理人向本院提出再抗
告狀，並繳納再抗告裁判費新臺幣1,000 元。
中　　華　　民　　國　 111　　年　　11　　月　　22　　日
                                書記官　楊佩宣
附表：
編號 票號 發票日 票面金額 （新臺幣） 1 TH0000000 110年8月4日 100萬元 2 TH0000000 110年9月8日 100萬元 3 CH0000000 110年9月27日 100萬元